{
  "irregular_verbs": [
    {
      "infinitive": {
        "form": "arise",
        "phonetic": "[ə'raɪz]"
      },
      "past": {
        "form": "arose",
        "phonetic": "[ə'rəʊz]"
      },
      "participle_ii": {
        "form": "arisen",
        "phonetic": "[ə'rɪz(ə)n]"
      },
      "translation": "qalxmaq"
    },
    {
      "infinitive": {
        "form": "awake",
        "phonetic": "[ə'weɪk]"
      },
      "past": {
        "form": "awoke",
        "phonetic": "[ə'wəʊk]"
      },
      "participle_ii": {
        "form": "awoken",
        "phonetic": "[ə'wəʊkən]"
      },
      "translation": "oyanmaq, oyatmaq"
    },
    {
      "infinitive": {
        "form": "be",
        "phonetic": "[bi:]"
      },
      "past": {
        "form": "was/were",
        "phonetic": "[wɒz]/[we:]"
      },
      "participle_ii": {
        "form": "been",
        "phonetic": "[bi:n]"
      },
      "translation": "olmaq"
    },
    {
      "infinitive": {
        "form": "bear",
        "phonetic": "[beə]"
      },
      "past": {
        "form": "bore",
        "phonetic": "[bɔ:]"
      },
      "participle_ii": {
        "form": "born",
        "phonetic": "[bɔ:n]"
      },
      "translation": "dözmək, doğulmaq"
    },
    {
      "infinitive": {
        "form": "beat",
        "phonetic": "[bi:t]"
      },
      "past": {
        "form": "beat",
        "phonetic": "[bi:t]"
      },
      "participle_ii": {
        "form": "beaten",
        "phonetic": "['bi:tn]"
      },
      "translation": "vurmaq, döymək"
    },
    {
      "infinitive": {
        "form": "become",
        "phonetic": "[bi:'kʌm]"
      },
      "past": {
        "form": "became",
        "phonetic": "[bi:'keɪm]"
      },
      "participle_ii": {
        "form": "become",
        "phonetic": "[bi:'kʌm]"
      },
      "translation": "olmaq"
    },
    {
      "infinitive": {
        "form": "begin",
        "phonetic": "[bɪ'gɪn]"
      },
      "past": {
        "form": "began",
        "phonetic": "[bɪ'gæn]"
      },
      "participle_ii": {
        "form": "begun",
        "phonetic": "[bɪ'gʌn]"
      },
      "translation": "başlamaq"
    },
    {
      "infinitive": {
        "form": "bend",
        "phonetic": "[bend]"
      },
      "past": {
        "form": "bent",
        "phonetic": "[bent]"
      },
      "participle_ii": {
        "form": "bent",
        "phonetic": "[bent]"
      },
      "translation": "əymək, əyilmək"
    },
    {
      "infinitive": {
        "form": "bet",
        "phonetic": "[bet]"
      },
      "past": {
        "form": "bet",
        "phonetic": "[bet]"
      },
      "participle_ii": {
        "form": "bet",
        "phonetic": "[bet]"
      },
      "translation": "mərc etmək"
    },
    {
      "infinitive": {
        "form": "bind",
        "phonetic": "[baɪnd]"
      },
      "past": {
        "form": "bound",
        "phonetic": "[baʊnd]"
      },
      "participle_ii": {
        "form": "bound",
        "phonetic": "[baʊnd]"
      },
      "translation": "bağlamaq"
    },
    {
      "infinitive": {
        "form": "bite",
        "phonetic": "[baɪt]"
      },
      "past": {
        "form": "bit",
        "phonetic": "[bɪt]"
      },
      "participle_ii": {
        "form": "bitten",
        "phonetic": "['bɪtn]"
      },
      "translation": "dişləmək"
    },
    {
      "infinitive": {
        "form": "bleed",
        "phonetic": "[bli:d]"
      },
      "past": {
        "form": "bled",
        "phonetic": "[bled]"
      },
      "participle_ii": {
        "form": "bled",
        "phonetic": "[bled]"
      },
      "translation": "qanamaq"
    },
    {
      "infinitive": {
        "form": "blow",
        "phonetic": "[bləʊ]"
      },
      "past": {
        "form": "blew",
        "phonetic": "[blu:]"
      },
      "participle_ii": {
        "form": "blown",
        "phonetic": "[bləʊn]"
      },
      "translation": "əsmək, üfürmək"
    },
    {
      "infinitive": {
        "form": "break",
        "phonetic": "[breɪk]"
      },
      "past": {
        "form": "broke",
        "phonetic": "[brəʊk]"
      },
      "participle_ii": {
        "form": "broken",
        "phonetic": "['brəʊk(ə)n]"
      },
      "translation": "sındırmaq"
    },
    {
      "infinitive": {
        "form": "breed",
        "phonetic": "[bri:d]"
      },
      "past": {
        "form": "bred",
        "phonetic": "[bred]"
      },
      "participle_ii": {
        "form": "bred",
        "phonetic": "[bred]"
      },
      "translation": "tərbiyə etmək"
    },
    {
      "infinitive": {
        "form": "bring",
        "phonetic": "[brɪŋ]"
      },
      "past": {
        "form": "brought",
        "phonetic": "[brɔ:t]"
      },
      "participle_ii": {
        "form": "brought",
        "phonetic": "[brɔ:t]"
      },
      "translation": "gətirmək"
    },
    {
      "infinitive": {
        "form": "broadcast",
        "phonetic": "['brɔ:dkɑ:st]"
      },
      "past": {
        "form": "broadcast",
        "phonetic": "['brɔ:dkɑ:st]"
      },
      "participle_ii": {
        "form": "broadcast",
        "phonetic": "['brɔ:dkɑ:st]"
      },
      "translation": "yayımlamaq"
    },
    {
      "infinitive": {
        "form": "build",
        "phonetic": "[bɪld]"
      },
      "past": {
        "form": "built",
        "phonetic": "[bɪlt]"
      },
      "participle_ii": {
        "form": "built",
        "phonetic": "[bɪlt]"
      },
      "translation": "tikmək"
    },
    {
      "infinitive": {
        "form": "burn",
        "phonetic": "[bə:n]"
      },
      "past": {
        "form": "burnt",
        "phonetic": "[bə:nt]"
      },
      "participle_ii": {
        "form": "burnt",
        "phonetic": "[bə:nt]"
      },
      "translation": "yandırmaq, yanmaq"
    },
    {
      "infinitive": {
        "form": "burst",
        "phonetic": "[bə:st]"
      },
      "past": {
        "form": "burst",
        "phonetic": "[bə:st]"
      },
      "participle_ii": {
        "form": "burst",
        "phonetic": "[bə:st]"
      },
      "translation": "partlamaq"
    },
    {
      "infinitive": {
        "form": "buy",
        "phonetic": "[baɪ]"
      },
      "past": {
        "form": "bought",
        "phonetic": "[bɔ:t]"
      },
      "participle_ii": {
        "form": "bought",
        "phonetic": "[bɔ:t]"
      },
      "translation": "almaq (pulla)"
    },
    {
      "infinitive": {
        "form": "catch",
        "phonetic": "[kætʃ]"
      },
      "past": {
        "form": "caught",
        "phonetic": "[kɔ:t]"
      },
      "participle_ii": {
        "form": "caught",
        "phonetic": "[kɔ:t]"
      },
      "translation": "tutmaq, çatmaq"
    },
    {
      "infinitive": {
        "form": "choose",
        "phonetic": "[tʃu:z]"
      },
      "past": {
        "form": "chose",
        "phonetic": "[tʃəʊz]"
      },
      "participle_ii": {
        "form": "chosen",
        "phonetic": "[tʃəʊz(ə)n]"
      },
      "translation": "seçmək"
    },
    {
      "infinitive": {
        "form": "come",
        "phonetic": "[kʌm]"
      },
      "past": {
        "form": "came",
        "phonetic": "[keɪm]"
      },
      "participle_ii": {
        "form": "come",
        "phonetic": "[kʌm]"
      },
      "translation": "gəlmək"
    },
    {
      "infinitive": {
        "form": "cost",
        "phonetic": "[kɒst]"
      },
      "past": {
        "form": "cost",
        "phonetic": "[kɒst]"
      },
      "participle_ii": {
        "form": "cost",
        "phonetic": "[kɒst]"
      },
      "translation": "qiyməti olmaq"
    },
    {
      "infinitive": {
        "form": "cut",
        "phonetic": "[kʌt]"
      },
      "past": {
        "form": "cut",
        "phonetic": "[kʌt]"
      },
      "participle_ii": {
        "form": "cut",
        "phonetic": "[kʌt]"
      },
      "translation": "kəsmək"
    },
    {
      "infinitive": {
        "form": "do",
        "phonetic": "[du:]"
      },
      "past": {
        "form": "did",
        "phonetic": "[dɪd]"
      },
      "participle_ii": {
        "form": "done",
        "phonetic": "[dʌn]"
      },
      "translation": "etmək"
    },
    {
      "infinitive": {
        "form": "draw",
        "phonetic": "[drɔ:]"
      },
      "past": {
        "form": "drew",
        "phonetic": "[dru:]"
      },
      "participle_ii": {
        "form": "drawn",
        "phonetic": "[drɔ:n]"
      },
      "translation": "çəkmək (şəkil)"
    },
    {
      "infinitive": {
        "form": "dream",
        "phonetic": "[dri:m]"
      },
      "past": {
        "form": "dreamt",
        "phonetic": "[dremt]"
      },
      "participle_ii": {
        "form": "dreamt",
        "phonetic": "[dremt]"
      },
      "translation": "arzulamaq"
    },
    {
      "infinitive": {
        "form": "drink",
        "phonetic": "[drɪŋk]"
      },
      "past": {
        "form": "drank",
        "phonetic": "[dræŋk]"
      },
      "participle_ii": {
        "form": "drunk",
        "phonetic": "[drʌŋk]"
      },
      "translation": "içmək"
    },
    {
      "infinitive": {
        "form": "drive",
        "phonetic": "[draɪv]"
      },
      "past": {
        "form": "drove",
        "phonetic": "[drəʊv]"
      },
      "participle_ii": {
        "form": "driven",
        "phonetic": "['drɪvn]"
      },
      "translation": "sürmək"
    },
    {
      "infinitive": {
        "form": "eat",
        "phonetic": "[i:t]"
      },
      "past": {
        "form": "ate",
        "phonetic": "[et]"
      },
      "participle_ii": {
        "form": "eaten",
        "phonetic": "['i:tn]"
      },
      "translation": "yemək"
    },
    {
      "infinitive": {
        "form": "fall",
        "phonetic": "[fɔ:l]"
      },
      "past": {
        "form": "fell",
        "phonetic": "[fel]"
      },
      "participle_ii": {
        "form": "fallen",
        "phonetic": "['fɔ:lən]"
      },
      "translation": "yıxılmaq, düşmək"
    },
    {
      "infinitive": {
        "form": "feed",
        "phonetic": "[fi:d]"
      },
      "past": {
        "form": "fed",
        "phonetic": "[fed]"
      },
      "participle_ii": {
        "form": "fed",
        "phonetic": "[fed]"
      },
      "translation": "yedirtmək"
    },
    {
      "infinitive": {
        "form": "feel",
        "phonetic": "[fi:l]"
      },
      "past": {
        "form": "felt",
        "phonetic": "[felt]"
      },
      "participle_ii": {
        "form": "felt",
        "phonetic": "[felt]"
      },
      "translation": "hiss etmək"
    },
    {
      "infinitive": {
        "form": "fight",
        "phonetic": "[faɪt]"
      },
      "past": {
        "form": "fought",
        "phonetic": "[fɔ:t]"
      },
      "participle_ii": {
        "form": "fought",
        "phonetic": "[fɔ:t]"
      },
      "translation": "döyüşmək"
    },
    {
      "infinitive": {
        "form": "find",
        "phonetic": "[faɪnd]"
      },
      "past": {
        "form": "found",
        "phonetic": "[faʊnd]"
      },
      "participle_ii": {
        "form": "found",
        "phonetic": "[faʊnd]"
      },
      "translation": "tapmaq"
    },
    {
      "infinitive": {
        "form": "fit",
        "phonetic": "[fɪt]"
      },
      "past": {
        "form": "fit",
        "phonetic": "[fɪt]"
      },
      "participle_ii": {
        "form": "fit",
        "phonetic": "[fɪt]"
      },
      "translation": "yaraşmaq"
    },
    {
      "infinitive": {
        "form": "fly",
        "phonetic": "[flaɪ]"
      },
      "past": {
        "form": "flew",
        "phonetic": "[flu:]"
      },
      "participle_ii": {
        "form": "flown",
        "phonetic": "[fləʊn]"
      },
      "translation": "uçmaq"
    },
    {
      "infinitive": {
        "form": "forget",
        "phonetic": "[fə'get]"
      },
      "past": {
        "form": "forgot",
        "phonetic": "[fə'gɒt]"
      },
      "participle_ii": {
        "form": "forgotten",
        "phonetic": "[fə'gɒt(ə)n]"
      },
      "translation": "unutmaq"
    },
    {
      "infinitive": {
        "form": "forgive",
        "phonetic": "[fə'gɪv]"
      },
      "past": {
        "form": "forgave",
        "phonetic": "[fə'geɪv]"
      },
      "participle_ii": {
        "form": "forgiven",
        "phonetic": "[fə'gɪvn]"
      },
      "translation": "bağışlamaq"
    },
    {
      "infinitive": {
        "form": "freeze",
        "phonetic": "[fri:z]"
      },
      "past": {
        "form": "froze",
        "phonetic": "[frəʊz]"
      },
      "participle_ii": {
        "form": "frozen",
        "phonetic": "['frəʊzn]"
      },
      "translation": "donmaq, dondurmaq"
    },
    {
      "infinitive": {
        "form": "get",
        "phonetic": "[get]"
      },
      "past": {
        "form": "got",
        "phonetic": "[gɒt]"
      },
      "participle_ii": {
        "form": "got",
        "phonetic": "[gɒt]"
      },
      "translation": "almaq, əldə etmək"
    },
    {
      "infinitive": {
        "form": "give",
        "phonetic": "[gɪv]"
      },
      "past": {
        "form": "gave",
        "phonetic": "[geɪv]"
      },
      "participle_ii": {
        "form": "given",
        "phonetic": "[gɪvn]"
      },
      "translation": "vermək"
    },
    {
      "infinitive": {
        "form": "go",
        "phonetic": "[gəʊ]"
      },
      "past": {
        "form": "went",
        "phonetic": "[went]"
      },
      "participle_ii": {
        "form": "gone",
        "phonetic": "[gɒn]"
      },
      "translation": "getmək"
    },
    {
      "infinitive": {
        "form": "grow",
        "phonetic": "[grəʊ]"
      },
      "past": {
        "form": "grew",
        "phonetic": "[gru:]"
      },
      "participle_ii": {
        "form": "grown",
        "phonetic": "[grəʊn]"
      },
      "translation": "böyümək, becərmək"
    },
    {
      "infinitive": {
        "form": "hang",
        "phonetic": "[hæŋ]"
      },
      "past": {
        "form": "hung",
        "phonetic": "[hʌŋ]"
      },
      "participle_ii": {
        "form": "hung",
        "phonetic": "[hʌŋ]"
      },
      "translation": "asmaq"
    },
    {
      "infinitive": {
        "form": "have",
        "phonetic": "[hæv]"
      },
      "past": {
        "form": "had",
        "phonetic": "[hæd]"
      },
      "participle_ii": {
        "form": "had",
        "phonetic": "[hæd]"
      },
      "translation": "malik olmaq"
    },
    {
      "infinitive": {
        "form": "hear",
        "phonetic": "[hɪə]"
      },
      "past": {
        "form": "heard",
        "phonetic": "[hə:d]"
      },
      "participle_ii": {
        "form": "heard",
        "phonetic": "[hə:d]"
      },
      "translation": "eşitmək"
    },
    {
      "infinitive": {
        "form": "hide",
        "phonetic": "[haɪd]"
      },
      "past": {
        "form": "hid",
        "phonetic": "[hɪd]"
      },
      "participle_ii": {
        "form": "hidden",
        "phonetic": "['hɪdn]"
      },
      "translation": "gizlətmək"
    },
    {
      "infinitive": {
        "form": "hit",
        "phonetic": "[hɪt]"
      },
      "past": {
        "form": "hit",
        "phonetic": "[hɪt]"
      },
      "participle_ii": {
        "form": "hit",
        "phonetic": "[hɪt]"
      },
      "translation": "zərbə vurmaq"
    },
    {
      "infinitive": {
        "form": "hold",
        "phonetic": "[həʊld]"
      },
      "past": {
        "form": "held",
        "phonetic": "[held]"
      },
      "participle_ii": {
        "form": "held",
        "phonetic": "[held]"
      },
      "translation": "tutmaq, saxlamaq"
    },
    {
      "infinitive": {
        "form": "hurt",
        "phonetic": "[hə:t]"
      },
      "past": {
        "form": "hurt",
        "phonetic": "[hə:t]"
      },
      "participle_ii": {
        "form": "hurt",
        "phonetic": "[hə:t]"
      },
      "translation": "incitmək"
    },
    {
      "infinitive": {
        "form": "keep",
        "phonetic": "[ki:p]"
      },
      "past": {
        "form": "kept",
        "phonetic": "[kept]"
      },
      "participle_ii": {
        "form": "kept",
        "phonetic": "[kept]"
      },
      "translation": "saxlamaq"
    },
    {
      "infinitive": {
        "form": "kneel",
        "phonetic": "[ni:l]"
      },
      "past": {
        "form": "knelt",
        "phonetic": "[nelt]"
      },
      "participle_ii": {
        "form": "knelt",
        "phonetic": "[nelt]"
      },
      "translation": "diz çökmək"
    },
    {
      "infinitive": {
        "form": "know",
        "phonetic": "[nəʊ]"
      },
      "past": {
        "form": "knew",
        "phonetic": "[nju:]"
      },
      "participle_ii": {
        "form": "known",
        "phonetic": "[nəʊn]"
      },
      "translation": "bilmək, tanımaq"
    },
    {
      "infinitive": {
        "form": "lay",
        "phonetic": "[leɪ]"
      },
      "past": {
        "form": "laid",
        "phonetic": "[leɪd]"
      },
      "participle_ii": {
        "form": "laid",
        "phonetic": "[leɪd]"
      },
      "translation": "qoymaq, uzatmaq"
    },
    {
      "infinitive": {
        "form": "lead",
        "phonetic": "[li:d]"
      },
      "past": {
        "form": "led",
        "phonetic": "[led]"
      },
      "participle_ii": {
        "form": "led",
        "phonetic": "[led]"
      },
      "translation": "aparmaq, rəhbərlik etmək"
    },
    {
      "infinitive": {
        "form": "lean",
        "phonetic": "[li:n]"
      },
      "past": {
        "form": "leant",
        "phonetic": "[lent]"
      },
      "participle_ii": {
        "form": "leant",
        "phonetic": "[lent]"
      },
      "translation": "yalvarmaq, söykənmək"
    },
    {
      "infinitive": {
        "form": "learn",
        "phonetic": "[lə:n]"
      },
      "past": {
        "form": "learnt",
        "phonetic": "[lə:nt]"
      },
      "participle_ii": {
        "form": "learnt",
        "phonetic": "[lə:nt]"
      },
      "translation": "öyrənmək"
    },
    {
      "infinitive": {
        "form": "leave",
        "phonetic": "[li:v]"
      },
      "past": {
        "form": "left",
        "phonetic": "[left]"
      },
      "participle_ii": {
        "form": "left",
        "phonetic": "[left]"
      },
      "translation": "tərk etmək"
    },
    {
      "infinitive": {
        "form": "lend",
        "phonetic": "[lend]"
      },
      "past": {
        "form": "lent",
        "phonetic": "[lent]"
      },
      "participle_ii": {
        "form": "lent",
        "phonetic": "[lent]"
      },
      "translation": "borc vermək"
    },
    {
      "infinitive": {
        "form": "let",
        "phonetic": "[let]"
      },
      "past": {
        "form": "let",
        "phonetic": "[let]"
      },
      "participle_ii": {
        "form": "let",
        "phonetic": "[let]"
      },
      "translation": "icazə vermək"
    },
    {
      "infinitive": {
        "form": "lie",
        "phonetic": "[laɪ]"
      },
      "past": {
        "form": "lay",
        "phonetic": "[leɪ]"
      },
      "participle_ii": {
        "form": "lain",
        "phonetic": "[leɪn]"
      },
      "translation": "uzanmaq"
    },
    {
      "infinitive": {
        "form": "light",
        "phonetic": "[laɪt]"
      },
      "past": {
        "form": "lit",
        "phonetic": "[lɪt]"
      },
      "participle_ii": {
        "form": "lit",
        "phonetic": "[lɪt]"
      },
      "translation": "işıqlandırmaq"
    },
    {
      "infinitive": {
        "form": "lose",
        "phonetic": "[lu:z]"
      },
      "past": {
        "form": "lost",
        "phonetic": "[lɒst]"
      },
      "participle_ii": {
        "form": "lost",
        "phonetic": "[lɒst]"
      },
      "translation": "itirmək, uduzmaq"
    },
    {
      "infinitive": {
        "form": "make",
        "phonetic": "[meɪk]"
      },
      "past": {
        "form": "made",
        "phonetic": "[meɪd]"
      },
      "participle_ii": {
        "form": "made",
        "phonetic": "[meɪd]"
      },
      "translation": "etmək, düzəltmək"
    },
    {
      "infinitive": {
        "form": "mean",
        "phonetic": "[mi:n]"
      },
      "past": {
        "form": "meant",
        "phonetic": "[ment]"
      },
      "participle_ii": {
        "form": "meant",
        "phonetic": "[ment]"
      },
      "translation": "nəzərdə tutmaq"
    },
    {
      "infinitive": {
        "form": "meet",
        "phonetic": "[mi:t]"
      },
      "past": {
        "form": "met",
        "phonetic": "[met]"
      },
      "participle_ii": {
        "form": "met",
        "phonetic": "[met]"
      },
      "translation": "görüşmək"
    },
    {
      "infinitive": {
        "form": "pay",
        "phonetic": "[peɪ]"
      },
      "past": {
        "form": "paid",
        "phonetic": "[peɪd]"
      },
      "participle_ii": {
        "form": "paid",
        "phonetic": "[peɪd]"
      },
      "translation": "ödəmək"
    },
    {
      "infinitive": {
        "form": "prove",
        "phonetic": "[pru:v]"
      },
      "past": {
        "form": "proved",
        "phonetic": "[pru:vd]"
      },
      "participle_ii": {
        "form": "proven",
        "phonetic": "[pru:vn]"
      },
      "translation": "sübut etmək"
    },
    {
      "infinitive": {
        "form": "put",
        "phonetic": "[pʊt]"
      },
      "past": {
        "form": "put",
        "phonetic": "[pʊt]"
      },
      "participle_ii": {
        "form": "put",
        "phonetic": "[pʊt]"
      },
      "translation": "qoymaq"
    },
    {
      "infinitive": {
        "form": "quit",
        "phonetic": "[kwɪt]"
      },
      "past": {
        "form": "quit",
        "phonetic": "[kwɪt]"
      },
      "participle_ii": {
        "form": "quit",
        "phonetic": "[kwɪt]"
      },
      "translation": "istefa vermək"
    },
    {
      "infinitive": {
        "form": "read",
        "phonetic": "[ri:d]"
      },
      "past": {
        "form": "read",
        "phonetic": "[red]"
      },
      "participle_ii": {
        "form": "read",
        "phonetic": "[red]"
      },
      "translation": "oxumaq (kitab)"
    },
    {
      "infinitive": {
        "form": "ride",
        "phonetic": "[raɪd]"
      },
      "past": {
        "form": "rode",
        "phonetic": "[rəʊd]"
      },
      "participle_ii": {
        "form": "ridden",
        "phonetic": "['rɪdn]"
      },
      "translation": "sürmək (at)"
    },
    {
      "infinitive": {
        "form": "ring",
        "phonetic": "[rɪŋ]"
      },
      "past": {
        "form": "rang",
        "phonetic": "[ræŋ]"
      },
      "participle_ii": {
        "form": "rung",
        "phonetic": "[rʌŋ]"
      },
      "translation": "zəng vurmaq"
    },
    {
      "infinitive": {
        "form": "rise",
        "phonetic": "[raɪz]"
      },
      "past": {
        "form": "rose",
        "phonetic": "[rəʊz]"
      },
      "participle_ii": {
        "form": "risen",
        "phonetic": "['rɪzn]"
      },
      "translation": "qalxmaq"
    },
    {
      "infinitive": {
        "form": "run",
        "phonetic": "[rʌn]"
      },
      "past": {
        "form": "ran",
        "phonetic": "[ræn]"
      },
      "participle_ii": {
        "form": "run",
        "phonetic": "[rʌŋ]"
      },
      "translation": "qaçmaq"
    },
    {
      "infinitive": {
        "form": "say",
        "phonetic": "[seɪ]"
      },
      "past": {
        "form": "said",
        "phonetic": "[sed]"
      },
      "participle_ii": {
        "form": "said",
        "phonetic": "[sed]"
      },
      "translation": "demək"
    },
    {
      "infinitive": {
        "form": "see",
        "phonetic": "[si:]"
      },
      "past": {
        "form": "saw",
        "phonetic": "[sɔ:]"
      },
      "participle_ii": {
        "form": "seen",
        "phonetic": "[si:n]"
      },
      "translation": "görmək"
    },
    {
      "infinitive": {
        "form": "seek",
        "phonetic": "[si:k]"
      },
      "past": {
        "form": "sought",
        "phonetic": "[sɔ:t]"
      },
      "participle_ii": {
        "form": "sought",
        "phonetic": "[sɔ:t]"
      },
      "translation": "cəhd etmək"
    },
    {
      "infinitive": {
        "form": "sell",
        "phonetic": "[sel]"
      },
      "past": {
        "form": "sold",
        "phonetic": "[səʊld]"
      },
      "participle_ii": {
        "form": "sold",
        "phonetic": "[səʊld]"
      },
      "translation": "satmaq"
    },
    {
      "infinitive": {
        "form": "send",
        "phonetic": "[send]"
      },
      "past": {
        "form": "sent",
        "phonetic": "[sent]"
      },
      "participle_ii": {
        "form": "sent",
        "phonetic": "[sent]"
      },
      "translation": "göndərmək"
    },
    {
      "infinitive": {
        "form": "set",
        "phonetic": "[set]"
      },
      "past": {
        "form": "set",
        "phonetic": "[set]"
      },
      "participle_ii": {
        "form": "set",
        "phonetic": "[set]"
      },
      "translation": "batmaq (günəş)"
    },
    {
      "infinitive": {
        "form": "sew",
        "phonetic": "[səʊ]"
      },
      "past": {
        "form": "sewed",
        "phonetic": "[səʊd]"
      },
      "participle_ii": {
        "form": "sewn",
        "phonetic": "[səʊn]"
      },
      "translation": "tikmək (geyim)"
    },
    {
      "infinitive": {
        "form": "shake",
        "phonetic": "[ʃeɪk]"
      },
      "past": {
        "form": "shook",
        "phonetic": "[ʃʊk]"
      },
      "participle_ii": {
        "form": "shaken",
        "phonetic": "['ʃeɪk(ə)n]"
      },
      "translation": "silkələmək"
    },
    {
      "infinitive": {
        "form": "show",
        "phonetic": "[ʃəʊ]"
      },
      "past": {
        "form": "showed",
        "phonetic": "[ʃəʊd]"
      },
      "participle_ii": {
        "form": "shown",
        "phonetic": "[ʃəʊn]"
      },
      "translation": "göstərmək"
    },
    {
      "infinitive": {
        "form": "shrink",
        "phonetic": "[ʃrɪŋk]"
      },
      "past": {
        "form": "shrank",
        "phonetic": "[ʃræŋk]"
      },
      "participle_ii": {
        "form": "shrunk",
        "phonetic": "[ʃrʌŋk]"
      },
      "translation": "büzüşmək"
    },
    {
      "infinitive": {
        "form": "shut",
        "phonetic": "[ʃʌt]"
      },
      "past": {
        "form": "shut",
        "phonetic": "[ʃʌt]"
      },
      "participle_ii": {
        "form": "shut",
        "phonetic": "[ʃʌt]"
      },
      "translation": "örtmək, bağlamaq"
    },
    {
      "infinitive": {
        "form": "sing",
        "phonetic": "[sɪŋ]"
      },
      "past": {
        "form": "sang",
        "phonetic": "[sæŋ]"
      },
      "participle_ii": {
        "form": "sung",
        "phonetic": "[sʌŋ]"
      },
      "translation": "oxumaq (mahnı)"
    },
    {
      "infinitive": {
        "form": "sink",
        "phonetic": "[sɪŋk]"
      },
      "past": {
        "form": "sank",
        "phonetic": "[sæŋk]"
      },
      "participle_ii": {
        "form": "sunk",
        "phonetic": "[sʌŋk]"
      },
      "translation": "batmaq"
    },
    {
      "infinitive": {
        "form": "sit",
        "phonetic": "[sɪt]"
      },
      "past": {
        "form": "sat",
        "phonetic": "[sæt]"
      },
      "participle_ii": {
        "form": "sat",
        "phonetic": "[sæt]"
      },
      "translation": "oturmaq"
    },
    {
      "infinitive": {
        "form": "sleep",
        "phonetic": "[sli:p]"
      },
      "past": {
        "form": "slept",
        "phonetic": "[slept]"
      },
      "participle_ii": {
        "form": "slept",
        "phonetic": "[slept]"
      },
      "translation": "yatmaq"
    },
    {
      "infinitive": {
        "form": "slide",
        "phonetic": "[slaɪd]"
      },
      "past": {
        "form": "slid",
        "phonetic": "[slɪd]"
      },
      "participle_ii": {
        "form": "slid",
        "phonetic": "[slɪd]"
      },
      "translation": "sürüşdürmək"
    },
    {
      "infinitive": {
        "form": "speak",
        "phonetic": "[spi:k]"
      },
      "past": {
        "form": "spoke",
        "phonetic": "[spəʊk]"
      },
      "participle_ii": {
        "form": "spoken",
        "phonetic": "['spəʊk(ə)n]"
      },
      "translation": "danışmaq"
    },
    {
      "infinitive": {
        "form": "spell",
        "phonetic": "[spel]"
      },
      "past": {
        "form": "spelt",
        "phonetic": "[spelt]"
      },
      "participle_ii": {
        "form": "spelt",
        "phonetic": "[spelt]"
      },
      "translation": "hərfbəhərf demək"
    },
    {
      "infinitive": {
        "form": "spend",
        "phonetic": "[spend]"
      },
      "past": {
        "form": "spent",
        "phonetic": "[spent]"
      },
      "participle_ii": {
        "form": "spent",
        "phonetic": "[spent]"
      },
      "translation": "keçirmək"
    },
    {
      "infinitive": {
        "form": "spill",
        "phonetic": "[spɪl]"
      },
      "past": {
        "form": "spilt",
        "phonetic": "[spɪlt]"
      },
      "participle_ii": {
        "form": "spilt",
        "phonetic": "[spɪlt]"
      },
      "translation": "dağıtmaq, tökmək"
    },
    {
      "infinitive": {
        "form": "spoil",
        "phonetic": "[spɔɪl]"
      },
      "past": {
        "form": "spoilt",
        "phonetic": "[spɔɪlt]"
      },
      "participle_ii": {
        "form": "spoilt",
        "phonetic": "[spɔɪlt]"
      },
      "translation": "korlamaq"
    },
    {
      "infinitive": {
        "form": "spread",
        "phonetic": "[spred]"
      },
      "past": {
        "form": "spread",
        "phonetic": "[spred]"
      },
      "participle_ii": {
        "form": "spread",
        "phonetic": "[spred]"
      },
      "translation": "yaymaq, yayılmaq"
    },
    {
      "infinitive": {
        "form": "spring",
        "phonetic": "[sprɪŋ]"
      },
      "past": {
        "form": "sprang",
        "phonetic": "[spræŋ]"
      },
      "participle_ii": {
        "form": "sprung",
        "phonetic": "[sprʌŋ]"
      },
      "translation": "tullanmaq"
    },
    {
      "infinitive": {
        "form": "stand",
        "phonetic": "[stænd]"
      },
      "past": {
        "form": "stood",
        "phonetic": "[stʊd]"
      },
      "participle_ii": {
        "form": "stood",
        "phonetic": "[stʊd]"
      },
      "translation": "dayanmaq"
    },
    {
      "infinitive": {
        "form": "steal",
        "phonetic": "[sti:l]"
      },
      "past": {
        "form": "stole",
        "phonetic": "[stəʊl]"
      },
      "participle_ii": {
        "form": "stolen",
        "phonetic": "['stəʊlən]"
      },
      "translation": "oğurlamaq"
    },
    {
      "infinitive": {
        "form": "stick",
        "phonetic": "[stɪk]"
      },
      "past": {
        "form": "stuck",
        "phonetic": "[stʌk]"
      },
      "participle_ii": {
        "form": "stuck",
        "phonetic": "[stʌk]"
      },
      "translation": "yapışdırmaq"
    },
    {
      "infinitive": {
        "form": "sting",
        "phonetic": "[stɪŋ]"
      },
      "past": {
        "form": "stung",
        "phonetic": "[stʌŋ]"
      },
      "participle_ii": {
        "form": "stung",
        "phonetic": "[stʌŋ]"
      },
      "translation": "sancmaq"
    },
    {
      "infinitive": {
        "form": "sweep",
        "phonetic": "[swi:p]"
      },
      "past": {
        "form": "swept",
        "phonetic": "[swept]"
      },
      "participle_ii": {
        "form": "swept",
        "phonetic": "[swept]"
      },
      "translation": "süpürmək"
    },
    {
      "infinitive": {
        "form": "swell",
        "phonetic": "[swel]"
      },
      "past": {
        "form": "swelled",
        "phonetic": "[sweld]"
      },
      "participle_ii": {
        "form": "swollen",
        "phonetic": "['swəʊl(ə)n]"
      },
      "translation": "qabarmaq, şişmək"
    },
    {
      "infinitive": {
        "form": "swim",
        "phonetic": "[swɪm]"
      },
      "past": {
        "form": "swam",
        "phonetic": "[swæm]"
      },
      "participle_ii": {
        "form": "swum",
        "phonetic": "[swʌm]"
      },
      "translation": "üzmək"
    },
    {
      "infinitive": {
        "form": "swing",
        "phonetic": "[swɪŋ]"
      },
      "past": {
        "form": "swung",
        "phonetic": "[swʌŋ]"
      },
      "participle_ii": {
        "form": "swung",
        "phonetic": "[swʌŋ]"
      },
      "translation": "yellənmək"
    },
    {
      "infinitive": {
        "form": "take",
        "phonetic": "[teɪk]"
      },
      "past": {
        "form": "took",
        "phonetic": "[tʊk]"
      },
      "participle_ii": {
        "form": "taken",
        "phonetic": "['teɪk(ə)n]"
      },
      "translation": "aparmaq, götürmək"
    },
    {
      "infinitive": {
        "form": "teach",
        "phonetic": "[ti:tʃ]"
      },
      "past": {
        "form": "taught",
        "phonetic": "[tɔ:t]"
      },
      "participle_ii": {
        "form": "taught",
        "phonetic": "[tɔ:t]"
      },
      "translation": "öyrətmək"
    },
    {
      "infinitive": {
        "form": "tear",
        "phonetic": "[teə]"
      },
      "past": {
        "form": "tore",
        "phonetic": "[tɔ:]"
      },
      "participle_ii": {
        "form": "torn",
        "phonetic": "[tɔ:n]"
      },
      "translation": "cırmaq"
    },
    {
      "infinitive": {
        "form": "tell",
        "phonetic": "[tel]"
      },
      "past": {
        "form": "told",
        "phonetic": "[təʊld]"
      },
      "participle_ii": {
        "form": "told",
        "phonetic": "[təʊld]"
      },
      "translation": "demək"
    },
    {
      "infinitive": {
        "form": "think",
        "phonetic": "[θɪŋk]"
      },
      "past": {
        "form": "thought",
        "phonetic": "[θɔ:t]"
      },
      "participle_ii": {
        "form": "thought",
        "phonetic": "[θɔ:t]"
      },
      "translation": "fikirləşmək"
    },
    {
      "infinitive": {
        "form": "throw",
        "phonetic": "[θrəʊ]"
      },
      "past": {
        "form": "threw",
        "phonetic": "[θru:]"
      },
      "participle_ii": {
        "form": "thrown",
        "phonetic": "[θrəʊn]"
      },
      "translation": "tullamaq, atmaq"
    },
    {
      "infinitive": {
        "form": "understand",
        "phonetic": "[ʌndə'stænd]"
      },
      "past": {
        "form": "understood",
        "phonetic": "[ʌndə'stʊd]"
      },
      "participle_ii": {
        "form": "understood",
        "phonetic": "[ʌndə'stʊd]"
      },
      "translation": "anlamaq"
    },
    {
      "infinitive": {
        "form": "wake",
        "phonetic": "[weɪk]"
      },
      "past": {
        "form": "woke",
        "phonetic": "[wəʊk]"
      },
      "participle_ii": {
        "form": "woken",
        "phonetic": "['wəʊk(ə)n]"
      },
      "translation": "oyanmaq, oyatmaq"
    },
    {
      "infinitive": {
        "form": "wear",
        "phonetic": "[weə]"
      },
      "past": {
        "form": "wore",
        "phonetic": "[wɔ:]"
      },
      "participle_ii": {
        "form": "worn",
        "phonetic": "[wɔ:n]"
      },
      "translation": "geyinmək"
    },
    {
      "infinitive": {
        "form": "weep",
        "phonetic": "[wi:p]"
      },
      "past": {
        "form": "wept",
        "phonetic": "[wept]"
      },
      "participle_ii": {
        "form": "wept",
        "phonetic": "[wept]"
      },
      "translation": "ağlamaq"
    },
    {
      "infinitive": {
        "form": "win",
        "phonetic": "[wɪn]"
      },
      "past": {
        "form": "won",
        "phonetic": "[wʌn]"
      },
      "participle_ii": {
        "form": "won",
        "phonetic": "[wʌn]"
      },
      "translation": "udmaq, qalib gəlmək"
    },
    {
      "infinitive": {
        "form": "write",
        "phonetic": "[raɪt]"
      },
      "past": {
        "form": "wrote",
        "phonetic": "[rəʊt]"
      },
      "participle_ii": {
        "form": "written",
        "phonetic": "['rɪtn]"
      },
      "translation": "yazmaq"
    }
  ]
}